臺灣高等法院高雄分院民事裁定　　　　　95年度重上字第46號
上　訴　人　丙未○
　　　　　　丙申○
　　　　　　甲Ｋ○○
　　　　　　丙Ｃ○
　　　　　　甲庚○
　　　　　　甲丑○○
　　　　　　乙Ｍ○
　　　　　　甲巳○
　　　　　　Ａ○○
　　　　　　丙Ｈ○
　　　　　　乙ｇ○○
　　　　　　丙Ｅ○
　　　　　　丙庚○
　　　　　　甲ｕ○
　　　　　　Ｆ○○
　　　　　　丙辛○○
　　　　　　丙Ｇ○
　　　　　　寅○○○
　　　　　　丙Ａ○
　　　　　　丙ｉ○
　　　　　　丙Ｆ○
　　　　　　甲ｌ○
　　　　　　ｈ○○
　　　　　　乙天○
　　　　　　ａ○○○
　　　　　　乙ｓ○
　　　　　　甲午○○
　　　　　　戊○○
　　　　　　甲ｅ○○
　　　　　　乙酉○
　　　　　　乙ｗ○
兼上一人
法定代理人　乙ｍ○
上　訴　人　丙ｈ○
　　　　　　Ｌ○○
　　　　　　酉○○
　　　　　　丙Ｔ○
　　　　　　丙Ｐ
　　　　　　甲ｒ○
　　　　　　ｚ○○
　　　　　　乙Ｎ○
　　　　　　甲Ｂ○
　　　　　　甲ａ○
　　　　　　甲Ｇ○○
　　　　　　乙地○
　　　　　　ｍ○
　　　　　　甲天○
　　　　　　甲Ｐ○
　　　　　　Ｃ○○
　　　　　　甲玄○○
　　　　　　乙Ｊ○
　　　　　　乙卯○
　　　　　　丙Ｂ○
　　　　　　丙癸○
　　　　　　乙午○
　　　　　　乙辰○○
　　　　　　ｆ○○○
　　　　　　ｗ○○
　　　　　　丙子○
　　　　　　丙壬○
　　　　　　丙寅○
　　　　　　Ｓ○○
　　　　　　Ｗ○○
　　　　　　丙亥○
　　　　　　丙Ｏ○
　　　　　　乙癸○
　　　　　　ｌ○○
　　　　　　丙Ｌ○
　　　　　　甲Ｕ○○
　　　　　　甲ｘ○
　　　　　　己○○
　　　　　　Ｄ○○○
　　　　　　Ｉ○○
　　　　　　甲Ｆ○
　　　　　　乙ｄ○
　　　　　　乙申○○
　　　　　　乙Ｋ○
　　　　　　甲ｊ○
　　　　　　丙Ｋ○
　　　　　　乙丁○○
　　　　　　乙戌○
　　　　　　乙己○
　　　　　　ｘ○○
　　　　　　乙○○
　　　　　　Ｏ○○
　　　　　　乙辛○
　　　　　　丙戊○
　　　　　　甲酉○
　　　　　　甲Ｎ○
　　　　　　　　　　　　10樓
　　　　　　甲Ｏ○
　　　　　　ｏ○○
　　　　　　ｓ○
　　　　　　甲宇○○○住高雄市○○區○○街27巷32號
　　　　　　甲○○
　　　　　　乙Ｗ○
　　　　　　丙Ｚ○○
　　　　　　甲ｆ○
　　　　　　丙乙○
　　　　　　丙丙○
　　　　　　乙Ｃ○
　　　　　　甲Ｖ○○
　　　　　　甲辛○
　　　　　　乙ｏ○○
　　　　　　Ｍ○○
　　　　　　乙宙○
　　　　　　丙丑○
　　　　　　乙ｈ○
　　　　　　乙Ｐ○○
　　　　　　ｖ○○
　　　　　　乙ｆ○
　　　　　　乙ｅ○
　　　　　　乙ｎ○
　　　　　　乙ｖ○○
　　　　　　丙巳○
　　　　　　乙子○○
　　　　　　甲Ｈ○
　　　　　　乙ｉ○○
　　　　　　甲甲○○
　　　　　　乙ｃ○
　　　　　　甲ｖ○○
　　　　　　　　　　　　3樓
　　　　　　甲黃○
　　　　　　甲地○○
　　　　　　辛○○
　　　　　　甲ｉ○
　　　　　　ｔ○○○
　　　　　　Ｇ○○
　　　　　　天○○
　　　　　　丙Ｙ○
　　　　　　甲ｔ○
　　　　　　乙ｌ○
　　　　　　乙Ｘ○
　　　　　　乙ｔ○○
　　　　　　ｄ○○
　　　　　　甲Ｓ○
　　　　　　丙Ｉ○○
　　　　　　Ｂ○○
　　　　　　Ｋ○○
　　　　　　乙Ｌ○
　　　　　　甲子○○
　　　　　　甲Ｒ○
　　　　　　乙ｋ○
　　　　　　ｇ○
　　　　　　丙ａ○○
　　　　　　丙Ｓ○
　　　　　　ｅ○○
　　　　　　甲Ｔ○○
　　　　　　丙Ｑ○
　　　　　　丙Ｘ○
　　　　　　丙辰○
　　　　　　未○○
　　　　　　乙Ｉ○○
　　　　　　甲戊○
　　　　　　ｑ○○
　　　　　　甲丙○
　　　　　　甲丁○
　　　　　　乙庚○
　　　　　　甲ｑ○
　　　　　　乙Ｄ○
　　　　　　乙戊○○
　　　　　　丙ｇ○
　　　　　　丙ｆ○○
　　　　　　申○○
　　　　　　丙○○
　　　　　　乙Ｇ○
　　　　　　乙Ｈ○
　　　　　　乙甲○
　　　　　　宇○○
　　　　　　乙ｕ○○
　　　　　　Ｑ○○○
　　　　　　乙未○
　　　　　　乙Ｒ○
　　　　　　乙ｊ○
　　　　　　甲癸○
　　　　　　ｃ○○
　　　　　　Ｘ○○○
　　　　　　子○○
　　　　　　癸○○
　　　　　　庚○○○
　　　　　　Ｒ○
　　　　　　甲Ａ○
　　　　　　甲Ｉ○○
　　　　　　Ｔ○○
　　　　　　Ｕ○○○
　　　　　　Ｖ○○
　　　　　　乙ａ○
　　　　　　丙甲○○
　　　　　　ｕ○○
　　　　　　甲Ｌ○○
　　　　　　甲Ｅ○
　　　　　　甲Ｊ○
　　　　　　Ｊ○○
　　　　　　乙ｐ○
　　　　　　甲ｄ○
　　　　　　Ｚ○○
　　　　　　ｋ○○
　　　　　　　　　　　　10號
　　　　　　乙Ｙ○○
　　　　　　丙丁○
　　　　　　　　　　　　18號
　　　　　　乙ｘ○
　　　　　　乙Ｂ○
　　　　　　丙Ｎ○
　　　　　　丙地○○
　　　　　　介隆齒輪機器廠有限公司
法定代理人　丙酉○
上　訴　人　甲未○
　　　　　　Ｐ○○○
　　　　　　乙ｑ○
　　　　　　丙宇○
　　　　　　乙Ｏ
　　　　　　甲Ｑ○
　　　　　　甲申
　　　　　　丙Ｍ○
　　　　　　丙卯○
　　　　　　甲Ｄ○○
　　　　　　乙ｂ○
　　　　　　乙寅○
　　　　　　甲壬○
　　　　　　甲宙
　　　　　　乙Ｑ○
　　　　　　甲Ｚ○
　　　　　　乙ｙ○
　　　　　　甲ｙ○
　　　　　　乙宇○
　　　　　　丙Ｊ○
　　　　　　甲ｃ○○
　　　　　　甲卯○
　　　　　　乙Ｆ○
　　　　　　甲Ｗ
　　　　　　Ｙ○○
　　　　　　甲寅○
　　　　　　午○○
　　　　　　黃○○
　　　　　　甲戌○
　　　　　　甲ｎ○
　　　　　　甲ｓ○○
　　　　　　甲辰○
　　　　　　Ｅ○○
　　　　　　ｐ○○
　　　　　　乙丑○
　　　　　　乙Ｚ○○
　　　　　　丙宙○
　　　　　　甲ｗ○
　　　　　　ｎ○○
　　　　　　乙Ｔ○○
　　　　　　甲Ｘ○○
　　　　　　甲Ｙ○
　　　　　　乙Ｕ○
　　　　　　巳○○
　　　　　　丁○○
　　　　　　丑○○
　　　　　　　　　　　　號
　　　　　　甲ｍ○○
　　　　　　乙Ｅ○
　　　　　　乙丙○
　　　　　　丙己○○
　　　　　　甲乙○
　　　　　　侯淑敏
　　　　　　丙ｄ○
　　　　　　乙Ｖ○
　　　　　　辰○○
　　　　　　亥○○
　　　　　　壬○
　　　　　　乙乙○
　　　　　　Ｈ○○
　　　　　　Ｎ○○
　　　　　　甲ｇ○○
　　　　　　丙ｃ○○
　　　　　　ｙ○○
　　　　　　ｉ○○
　　　　　　卯○○
　　　　　　丙天○
　　　　　　丙Ｗ○
　　　　　　乙ｒ○
　　　　　　丙午○
　　　　　　丙Ｄ○
　　　　　　乙Ａ○
　　　　　　乙Ｓ○○
　　　　　　乙黃○
　　　　　　乙玄○
　　　　　　戌○○○
　　　　　　甲ｋ○○
　　　　　　丙玄○
　　　　　　丙黃○
　　　　　　丙ｂ○○
　　　　　　丙戌○
　　　　　　甲ｚ○
　　　　　　甲ｂ○
　　　　　　甲亥○
　　　　　　乙ｚ○
　　　　　　地○○
　　　　　　玄○○
　　　　　　ｂ○○
　　　　　　乙亥○○
　　　　　　乙巳○○
　　　　　　ｒ○○
　　　　　　丙Ｕ○○
　　　　　　丙Ｖ○
　　　　　　ｊ○○○
　　　　　　乙壬○
　　　　　　丙Ｒ○○
　　　　　　甲己○
　　　　　　甲ｐ○○
　　　　　　甲ｏ○
　　　　　　丙ｅ
　　　　　　甲Ｃ○
共同
訴訟代理人　李文禎律師
　　　　　　黃如流律師
　　　　　　黃小舫律師
　　　　　　甲Ｍ○
被上訴人　　財政部
法定代理人　宙○○
被上訴人　　臺灣土地銀行股份有限公司
法定代理人　丙ｊ○
共同
訴訟代理人　李慶榮律師
　　　　　　孫守濂律師
上列當事人間因租佃爭議事件，本院於民國96年8 月23日所為之
判決，其原本及正本應更正如下：
    主  文
原判決原本及正本當事人欄中之記載，應更正增加二名上訴人「
丙ｅ」、「甲Ｃ○」。
    理  由
一、查被上訴人台灣土地銀行股份有限公司之原法定代理人甲ｈ
    ○已辭職，由丙ｊ○於民國96年8 月17日繼任，其聲明承受
    訴訟，並提出財政部96年8 月6 日台財人字第09608510300
    號函影本為證，經核屬實，應予准許，先予敘明。
二、按判決如有誤寫、誤算或其他類此之顯然錯誤者，法院得隨
    時或依聲請以裁定更正之，其正本與原本不符者亦同，民事
    訴訟法第232 條第1 項定有明文。
三、本件上訴人丙ｅ、甲Ｃ○聲請補充判決，然查本院原判決理
    由欄中關於「貳、實體部分：一、上訴人主張：被上訴人土
    地銀行所有，如原判決附表（下稱附表）所示土地（下稱系
    爭土地）..... 」之記載，上訴人丙ｅ為原審判決附表編號
    140 、上訴人甲Ｃ○為編號180 及185 號之當事人，本院判
    決並於理由欄明上訴無理由，應予駁回，是以，本院已就
    上訴人丙ｅ、甲Ｃ○之上訴為審理並為判決，僅是當事人欄
    中漏未記載，非屬補充判決之範疇，而屬民事訴訟法第232
    條第1 項所規定之裁判有類似誤寫誤算之顯然錯誤，自應由
    原裁判法院依聲請或依職權以裁定更正之。是以，本院上開
    判決原本及正本有如主文所示之顯然錯誤，應予更正。
四、爰依民事訴訟法第232 條第1 項裁定如主文。
中　　華　　民　　國　　96　　年　　12　　月　　11　　日
                            民事第六庭
                                審判長法官  許明進
                                法      官  張明振
                                法      官  陳真真
以上正本證明與原本無異。
如不服本裁定應於送達後10日內向本院提出抗告狀（並按他造當
事人之人數附繕本），並繳納抗告費新臺幣1,000 元。
中　　華　　民　　國　　96　　年　　12　　月　　11　　日
                                書  記  官  黃一秋
